【裁判字號】    90,上訴,1610
【裁判日期】    901207
【裁判案由】    違反槍砲彈藥刀械管制條例等
【裁判全文】
臺灣高等法院刑事判決                  九十年度上訴字第一六一號
    上訴人  臺灣宜蘭地方法院檢察署檢察官
    被  告  丙 ○ ○
    指  定
    辯護人  甲○公設辯護人
右上訴人因被告違反槍砲彈藥刀械管制條例案件，不服臺灣宜蘭地方法院八十九年度
訴字第一三三號，中華民國九十年一月十九日第一審判決（起訴案號：台灣宜蘭地方
法院檢察署八十九年度偵緝字第九二號），提起上訴，甲○判決如左：
    主    文
原判決撤銷。
丙○○未經許可持有手槍，處有期徒刑伍年陸月，併科罰金新台幣壹拾萬元，罰金如
易服勞役，以新台幣玖佰元即銀元參佰元折算壹日。
扣案之美製制式轉輪手槍（槍枝號碼：ＡＴ○三四八六七號）、西班牙製制式九○手
槍（槍枝號碼：０一五八二─九六號）各乙把、制式０．二二口徑轉輪手槍子彈陸顆
均沒收。
    事    實
一、丙○○曾於民國（下同）七十一年間，因傷害案件，經原審法院判處有期徒刑十
    月確定，於七十二年八月二日執行完畢；復於八十七年十月二十六日中午十二時
    許，在其宜蘭縣礁溪鄉○○村○○路七十六號住處，以電話邀約戊○○前往其住
    處商談要事，戊○○應允後即與己○○、乙○○（起訴書誤載為李春生）、黃忠
    林前往，由丙○○在約定之礁溪鄉龍潭三皇宮前等候，再帶同戊○○等人至其住
    處，並與在丙○○住處聊天之庚○○、方坤睿、及綽號「阿草」之不詳姓名成年
    男子會面，言談中丙○○即質問戊○○是否向綽號「寬良」之不詳男子搬弄其是
    非，致二人發生爭執，丙○○旋即掏出其所有具殺傷力之美製制式轉輪手槍（槍
    枝號碼：ＡＴ○三四八六七號，內有制式０．二二口徑轉輪手槍子彈九顆）及西
    班牙製制式九○手槍（槍枝號碼：０一五八二─九六號，內有制式九ＭＭ口徑子
    彈二顆）各乙把指向戊○○，在旁之庚○○、「阿草」見狀，恐生意外，即上前
    將丙○○手中之該二把制式手槍搶下，然丙○○仍氣憤難消，復進入廚房內拿取
    其有之水果刀乙把，即持以刺傷戊○○左小腿及右大腿各乙刀，均呈深部刀切傷
    （傷害部分未據告訴），丙○○見戊○○受傷後，仍不罷休，復與庚○○、綽號
    「阿草」者共同基於妨害自由之犯意聯絡，由庚○○、綽號「阿草」者分持該二
    把制式手槍壓住現場，並由丙○○喝令不准戊○○等人離開就醫，否則對其等不
    利，限制戊○○等人行動自由，迨同日下午四時許，乙○○見戊○○血流不止，
    央求丙○○先讓戊○○前往就醫，旋由戊○○以電話請求宜蘭縣議長之子綽號「
    阿勇」者出面擔保，丙○○始讓戊○○離去前往蘭陽民生醫院就醫，剝奪戊○○
    行動自由達三、四小時之久，事發後丙○○恐遭警查緝及戊○○等人報復，即逃
    離其住處，並將該二把制式手槍連同子彈藏在其宜蘭縣礁溪鄉○○村○○路七十
    六號住處旁倉庫內某櫃子內，嗣於逃亡中將該槍、彈之藏置處告知庚○○，庚○○乃於八十八年五月十二日主動與宜蘭縣警察局刑警隊聯繫，並帶同該刑警隊警
    員林東村及內政部警政署刑事警察局偵一隊警員林淵城持檢察官簽發之搜索票至
    丙○○住處旁倉庫搜索，並當場在倉庫內櫃子中扣得丙○○所有具殺傷力之美製
    制式轉輪手槍乙把（槍枝號碼：ＡＴ○三四八六七號）及該槍所用之制式０．二
    二口徑轉輪手槍子彈九顆（於鑑定時試射使用三顆）、西班牙製制式九○手槍乙
    把（槍枝號碼：０一五八二─九六號）及該槍所用之制式九ＭＭ口徑子彈二顆（
    於鑑定試射時用罄）。
二、案經宜蘭縣警察局報請臺灣宜蘭地方法院檢察署檢察官偵查起訴。
    理    由
一、訊據被告丙○○矢口否認有何無故持有手槍、子彈及妨害自由等犯行，辯稱：當
    天係庚○○約同戊○○等人至其住處，因戊○○不知其住處所在，故由其前往三
    皇宮帶同章某等人前來，後因債務問題與戊○○發生爭吵，故至廚房持水果刀將
    戊○○刺傷，惟並未取出手槍及子彈指向戊○○，該二把手槍及子彈係庚○○所
    有，係庚○○、戊○○等人故意誣陷，始指稱係其所有並持以行使；後來因戊○○等人不願離去，經找來縣議長之子協調始行離開云云。
二、經查：
(一)被告丙○○如何於前揭時、地以電話邀約戊○○等人至其住處商討要事，嗣因故
    與戊○○發生爭執，旋取出其腰間所插之美製制式轉輪手槍（內有制式０．二二
    口徑子彈九顆）及西班牙製制式九○手槍（內有制式九ＭＭ口徑子彈二顆）各乙
    把指向戊○○，在旁之庚○○、「阿草」見狀，恐生意外，即上前將丙○○手中
    之該二把制式手槍搶下，詎丙○○復進入廚房內拿取其有之水果刀乙把，即持以
    刺傷戊○○左小腿及右大腿各乙刀，均呈深部刀切傷，丙○○見戊○○受傷後，
    仍不罷休，復與庚○○、綽號「阿草」者共同基於妨害自由之犯意聯絡，由庚○○、綽號「阿草」者分持該二把制式手槍壓住現場，並由丙○○喝令不准戊○○
    等人離開就醫，否則對其等不利，限制戊○○等人行動自由，迨同日下午四時許
    ，始讓戊○○前往就醫等情，業據被害人戊○○指訴綦詳（見第一九一五號偵查
    卷第九頁反面至第十頁反面、第九十五頁反面至第九十六頁、原審卷第一二七頁
    至第一二八頁、第一二九頁、甲○卷第二十六頁），核與己○○（見第一九一五
    號偵查卷第十二頁反面至第十三頁反面、第六十九頁反面至第七十頁反面、第一
    ０二頁、原審卷第一八０頁至第一八二頁）供述情節相符，並經在場目擊之証人
    庚○○（見第一九一五號偵查卷第第五頁反面至第七頁、第九十七頁、第一一一
    頁反面至第一一二頁、原審卷第四十二頁、第一三一頁、第一三二頁）、吳明偉
    （見第一九一五號偵查卷第十七頁及反面、第九十五頁）、方坤睿（見第一九一
    五號偵查卷第一四五頁反面至第一四六頁、第二三四三號偵查卷第四頁反面至第
    五頁反面、原審卷第一七七頁、第一七八頁）供証在卷，互核大致相符，並有扣
    案之被告丙○○所有之美製制式轉輪手槍乙把（槍枝號碼：ＡＴ○三四八六七號
    ）、該槍所用之制式０．二二口徑轉輪手槍子彈九顆（於鑑定時試射使用三顆）
    及西班牙製制式九○手槍乙把（槍枝號碼：０一五八二─九六號）、該槍所用之
    制式九ＭＭ口徑子彈二顆（於鑑定試射時用罄）在卷可稽，且被害人戊○○確遭
    被告丙○○持水果刀刺傷，亦有載具其傷情之蘭陽民生醫院八十八年五月二十九
    日（八八）民生字第七三號函及函附之戊○○於八十七年十月二十六日至該院就
    醫之病歷資料各乙份在卷可稽（見第一九一五號偵查卷第七十八頁至第八十六頁
    ），顯見被告丙○○確有前開犯行無訛，被告辯謂其未持前開槍、械指向戊○○
    ，指稱該槍、彈係庚○○、綽號「阿草」者所持有云云，要係卸責之詞，委不足
    採。
(二)扣案之美製制式轉輪手槍乙把（槍枝號碼：ＡＴ○三四八六七號）、該槍所用之
    制式０．二二口徑轉輪手槍子彈九顆及西班牙製制式九○手槍乙把（槍枝號碼：
    ０一五八二─九六號）、該槍所用之制式九ＭＭ口徑子彈二顆，係被告丙○○所
    有持以供前揭犯罪所用之物，業據被害人戊○○及証人庚○○、己○○、乙○○
    、方坤睿等供述在卷，已如前述；嗣被告丙○○於本案事發逃匿之後，因警方查
    緝甚緊，不欲連累庚○○、方坤睿、綽號「阿草」者等人，遂以電話聯絡庚○○
    ，告知該槍、彈係藏置在其住處旁倉庫內櫃子中，要求庚○○代其轉告警方辦案
    人員前往取出等情，業據証人庚○○供述綦詳（見第二三四三號偵查卷第十頁反
    面、第十二頁反面、原審卷第四十二頁、甲○卷第二十七頁），証人即帶同庚○○前往取槍警員林淵城於原審亦證稱：「本件是在八十七年底，我們就知道被告
    （指丙○○）有槍，我們有監控他，也有查整個過程，﹕﹕後來在八十八年農曆
    過年的前後，我們聯絡被告丙○○出面，但是他一直沒有出面，他有口頭允諾要
    出面，後來我們找到乙○○，知道過程不單純，﹕﹕後來証人庚○○有來告訴我
    說被告丙○○要交出槍枝，後來証人庚○○在五月中旬有向我們說被告丙○○有
    告訴他槍枝放在哪裡，我們才帶他去查緝到。」、「﹕但是他（指丙○○）在過
    年前後有打電話問我說槍枝的部分刑期要多久，我約略回答他這部分問題，但是
    我們在之前就有訊息知道他有槍。」、「﹕他（指庚○○）只有提到槍枝是被告
    丙○○的。」、「証人庚○○告訴我們是在後面的倉庫，我們在被告屋子的後角
    的地方查到的。」、「當時那個屋子沒有辦法進去，我們有申請搜索票，而且那
    屋子外面有樹叢短牆圍繞，所以我們跟檢察官聲請，檢察官口頭允諾，我們就同
    時進入搜索了，我們找到槍枝的地方是在被告家中圍牆之內，槍枝是在旁邊開放
    的空間的鐵皮屋內查獲的。」等語（見原審卷第四十頁、第四十一頁、第四十三
    頁、第四十四頁、第四十五頁），証人方坤睿於偵查中亦供稱當時被告丙○○確
    有取出手槍指向戊○○，後為庚○○及綽號「阿草」者搶下，業已交還被告丙○○，後由庚○○帶同警方人員前往取出等語（見第一九一五號偵查卷第一四六頁
    ），並有宜蘭縣警察局執行逕行搜索結果報告書乙份在卷可憑，及庚○○帶同警
    員林淵城等人前往取槍之現場照片十二幀在卷可資佐證（見二三四三號偵查卷第
    二十頁至第二十六頁），被告丙○○當時因涉嫌違反槍砲彈藥刀械管制條例、妨
    害自由等案件遭警查緝中，且因此牽連其友人庚○○亦同遭警方移送由檢察官偵
    查中，被告為免連累庚○○及自行出面交槍恐遭移送檢察官偵查，而以電話告知
    庚○○轉知警方交槍，以緩和警方之查緝，乃人情之常。苟若該槍、彈確如被告
    丙○○所辯非其所有，而係庚○○等人故意藏槍、彈於該處，再假冒其欲交槍，
    而告知警方藉以栽誣云云，然依前開被害人戊○○及証人己○○、方坤睿等人於
    警訊及偵查中均已供陳被告當時確曾持該二把制式手槍指向戊○○，已如前述，
    則証人庚○○何必甘冒無故持有槍、彈被查及誣告丙○○之危險，而故意藏放槍
    、彈以栽誣被告丙○○？況庚○○與被告丙○○係朋友關係，業據庚○○及警方
    林淵城、戊○○、方坤睿等人供明在卷，與丙○○無何仇怨，尤無藏槍以誣陷被
    告之理，被告丙○○前開所辯，洵屬卸責之詞，不足採信。
(三)為警在被告丙○○住處旁倉庫內所查扣之美製制式轉輪手槍乙把（槍枝號碼：Ａ
    Ｔ○三四八六七號）、該槍所用之制式０．二二口徑轉輪手槍子彈九顆及西班牙
    製制式九○手槍乙把（槍枝號碼：０一五八二─九六號）、該槍所用之制式九Ｍ
    Ｍ口徑子彈二顆，經送內政部警政署刑事警察局鑑驗結果，認該槍枝號碼：ＡＴ
    ０三四八六七號手槍，係美國Ｈ＆Ｒ廠製ＳＰＯＲＴＳＭＡＮ  ＭＯＤＥＬ九九
    九口徑０．二二吋制式轉輪手槍，槍管內具六條右旋之來復線，機械性能良好，
    可擊發子彈，認具殺傷力；槍枝號碼：０一五八二─九六號手槍，係西班牙ＳＴ
    ＡＲ廠製ＦＩＲＥＳＴＡＲ型口徑九ＭＭ手槍，槍管內具六條右旋之來復線，機
    械性能良好，可擊發子彈，認具殺傷力；制式０．二二口徑轉輪手槍子彈九顆，
    彈底標有「Ｕ」，共試射三顆，認均具殺傷力；制式九ＭＭ二顆，均已試射，亦
    認均具殺傷力，有該局八十八年五月十九日刑鑑字第四五四九九鑑驗通知書乙份
    在卷可按（見第一九一五號偵查卷第八十八頁及第八十九頁），則前開槍、彈，
    均係槍砲彈藥刀械管制條例所管制之制式手槍及子彈甚明。
(四)雖被害人戊○○與庚○○、己○○、方坤睿等人就被告如何取出制式手槍、子彈
    各節於警訊及偵、審所供略有差異，洵係當時渠等個人所處位置及目睹事發情節
    之時點、角度不同所致，然渠等當時確見被告於腰間插有式制手槍二把，並取出
    指向戊○○等情，嗣後所供均大致相符，殊難因戊○○與庚○○、己○○、方坤
    睿所供當時細節略有出入，即指渠等之証言均不足取。至証人方坤睿於原審調查
    中改供被告丙○○係先進入廚房取出水果刀傷人，再進入廚房內取出制式手槍云
    云（見原審卷第一０七頁），與其警訊之初供不符（見第二三四三號偵查卷第四
    頁反面、第五頁），經原審就此質之証人方坤睿，則據其陳稱伊忘記，反正丙○○確有進入廚房拿刀、槍等語（見原審卷第一０七頁），可知証人方坤睿於原審
    訊問時對當時所發生之事實，已因時間之經過而記憶模糊，其對事實發生之確切
    順序，已無法如警訊之初，距事發時僅有約半年之久為深刻，自應以其警訊所供
    為可採。另証人乙○○雖供稱該二把制式手槍係由庚○○及綽號「阿草」者所分
    別取出持有云云，與戊○○、庚○○、己○○、方坤睿等人所供相左，惟經原審
    就此質問乙○○，業據其供承：「我沒有看到丙○○艱持槍、也沒有看到其他人
    有持槍。」、「（問：為何與警局說有看到丙○○還有其他人有持槍比著你們？
    ）、當時我已被敲昏了，說他們持槍的話，是事後別人告訴我說他們有拿槍，我
    才在警局這麼說﹕﹕。」等語（見原審卷第一五七頁），顯見証人乙○○於警訊
    所供係屬傳聞証據，自不得採為被告有利之証言。至証人乙○○嗣於原審復陳稱
    其未見被告丙○○持有手槍，後於甲○調查時則供稱見被告丙○○持有左輪轉輪
    手槍及九０手槍云云（見甲○卷第六十一頁），所陳迥然有異，應係其依據傳聞
    所得，所為個人臆測之言，均不得採為被告犯罪之証據。
(五)至証人辛○○、丁○○於原審調查時，雖先後供稱渠等在與己○○坐同人囚車至
    原審法院開庭時，曾聽己○○告知該二把美製制式轉輪手槍及西班牙製制式九○
    手槍均非被告丙○○所有云云（見原審卷第二一七頁、第二一八頁、第二二０頁
    至第二二二頁），為被告丙○○有利之証言，然經甲○再提訊証人丁○○就該節
    質之，則改供：「﹕我是公共危險（罪）要出庭，與他（指己○○）同一囚車。
    」、「（問：在車上他如何向你說？）、就是丙○○先拿槍押他的朋友，再拿刀
    刺他的朋友。」、「（丙○○）是後來我與他同一囚房，他常向我說他是老大，
    後來我又與己○○同囚車時才談起這件事，說丙○○還去當警方線民，﹕沒想到
    他（指丙○○）叫我出來作証，後來他遇到我，說持有二支槍不知道如何解決。
    」、「他向我說警察要抓他時，他逃掉，被通緝，後來警察在他家中查到槍。」
    、「（己○○）他只說丙○○用槍押他朋友，他後來有要找他報復。」、「﹕（
    己○○）並沒有說槍不是丙○○的。」等語（見甲○卷第一四七頁、第一四八頁
    ），所供與其在原審所陳相左，嗣甲○再就証人丁○○前後所供不一，是否曾受
    被告丙○○唆使乙節訊問，則據其承稱：「丙○○拜託我出來作証，說槍不是他
    的。」等語（見甲○卷第一四八頁０），足徵証人丁○○於原審所供有利被告丙○○之証言，係受被告丙○○之指使而為之虛偽証言，自不足採，應以其在甲○
    所証為真實。另証人辛○○、己○○均經甲○傳、拘無著，有送達証書信封、法
    務部戶役政連結作業系統辛○○查址資料、甲○法務部在監在押資料表、拘票報
    告各乙份在卷可憑，已無從就此部分事實為調查，然據証人辛○○於原審所供：
    「（問：己○○提到他有參與藏槍這件事？）、有，他有提到，他們當時是開車
    過去，己○○在車上，他們在丙○○家裡不知道開幾槍。」等語（見原審卷第二
    二一頁），己○○對其所陳似乎係己○○本人與其友人於另案至丙○○住處開槍
    乙事，與本案無關。再徵諸証人辛○○於原審復供陳：「（問：是誰把槍藏在丙○○家？）、己○○還有他同案的人都有做，這部分是己○○自己說的，他說這
    些槍，是他從中南部那邊帶上來的槍，也就是去丙○○家開槍的那些槍。」等語
    （見原審卷第二二一頁），惟己○○與其友人嗣至被告丙○○家中開槍所使用之
    槍枝，係藏置在宜蘭縣冬山鄉親水公園附近冬山河嘉苳橋下方第一顆樹旁堤防下
    方處草叢中，並帶同警方人員前往取出手槍三把、子彈十一顆，有警訊筆錄、藏
    槍位置圖、取槍之現場照片十四幀在卷可稽（見第二三四三號偵查卷第十四頁反
    面、第十六頁反面、第十八頁、第二十七頁至第三十一頁），而前開發出之槍、
    彈，嗣送內政部警政署刑事警察局與在丙○○扣獲之子彈彈殼經彈道比對結果，
    亦認係各槍枝所擊發之子彈，有該局八十八年一月二十七日刑鑑字第六五九六號
    鑑驗通知書乙份在卷可憑（見第一九一五號偵查卷第三十三頁），顯見己○○與
    其友人至被告丙○○開槍所用之槍枝，業經警方全部取出，己○○自不可能將其
    等至被告丙○○住處開槍所用之槍枝，另行藏置在被告丙○○住處旁倉庫內以栽
    誣被告丙○○，足認証人辛○○前開所供與事實相悖，所証自難採為被告有利之
    証言。
(六)戊○○為被告丙○○持水果刀刺傷後，庚○○與綽號「阿草」者則分持該二把制
    式手槍壓住現場，並由丙○○喝令不准戊○○等人離開就醫，否則對其等不利，
    限制戊○○等人行動自由，迨同日下午四時許，經由宜蘭縣長之子之出面擔保，
    始讓戊○○等人離去等情，業據庚○○供陳：「﹕﹕丙○○情急之下，就進廚房
     內取來乙把水果刀，二話不說就往該名高大、碩壯的男子（即戊○○）雙腳處
    刺殺，當時我與丙○○的朋友（即阿草）見狀，﹕於是亮出該兩把槍企嚇阻﹕」
    、「﹕﹕後來我們將二支槍還丙○○，是丙○○嚇命戊○○他們不能離開﹕」、
    「﹕是丙○○叫他們不要走」、「我拿槍約二、三小時，要走時才還丙○○﹕」
    等語（見第一九一五號偵查卷第六頁反面、第九十七頁、第一一一頁反面），被
    害人戊○○亦指稱：「﹕﹕庚○○及「阿草」兩人亮出該二把制式手槍企要壓住
    現場，也同時對著我同往的朋友說，不要反抗﹕」、「﹕﹕丙○○就拿出刀子刺
    我，致我的腳受傷，並用槍嚇命我們不能離開﹕」等語（見第一九一五號偵查卷
    第十頁、第九十六頁），當時在場之己○○亦供稱：「﹕這時庚○○及「阿草」
    兩人則亮出該二把手槍，嚇阻現場，致使我們無法反抗﹕」、「﹕﹕此時丙○○
    拿刀對著我們說在場之人，均不能離開﹕」、「（問：挾持期間你們在作什麼？
    ）、只坐在那邊不讓我們走，戊○○的血一直在流也未上藥。」等語（見第一九
    一五號偵查卷第十三頁、第七十頁、第一０二頁）証人方坤睿証稱：「﹕丙○○
    情急之下進廚房內取來乙把水果刀，二話不說就往戊○○雙腳刺殺，當時庚○○
    與丙○○的朋友「阿草」男子見狀﹕於是亮出搶下之該兩把槍，企圖嚇阻﹕。」
   、「他（即庚○○）有講大家不要動，﹕」等語（見第二三四三號偵查卷第五頁
    、第一九一五號偵查卷第一四六頁），顯見被告丙○○當時確有與庚○○、綽號
    「阿草」者共同限制戊○○、己○○、乙○○等人之行動自由甚明。後戊○○等
    人係經由宜蘭縣議長之子出面協調擔保，被告丙○○始讓渠等離去等情，亦迭據
    庚○○、戊○○、乙○○、己○○、方坤睿等人供明在卷，而被告丙○○計限制
    戊○○等人行動自由先後長達二、三小時之久，其等有妨害自由之故意及行為，
    洵無疑議。又被告丙○○限制戊○○等人行動自由期間，曾偕同吳明偉外出再返
    回，被告外出期間，若非由庚○○、綽號「阿草」者繼續限制戊○○等人之行動
    自由，則戊○○豈有不利用被告丙○○離開不在機會離去就醫，而任令其雙腳受
    傷流血之理？更無需嗣後猶要央請議長之子出面擔保始能離去，益徵被告丙○○
    就妨害戊○○等人自由犯行，與庚○○、綽號「阿草」者間，有犯意聯絡及行為
    分擔甚明；至庚○○否認其有妨害戊○○等人行動自由之犯行云云，殊係卸責之
    詞，委無足取。
(七)綜上所論，足徵被告丙○○所辯，係事後卸責之詞，不足採信。被告所犯事證明
    確，其犯行洵堪認定，應依法論科。
三、核被告所為，係犯槍砲彈藥刀械管制條例第七條第四項之無故持有手槍罪、同條
    例第十二條第四項之無故持有子彈罪、刑法第三百零二條第一項之妨害自由罪。
    被告與庚○○、綽號「阿草」之成年男子間，就妨害自由部分，有犯意聯絡及行
    為分擔，均為共同正犯。被告同時持有制式轉輪手槍乙把及該槍所用之制式０．
    二二口徑轉輪手槍子彈九顆、西班牙製制式九○手槍乙把及該槍所用之制式九Ｍ
    Ｍ口徑子彈二顆，係一行為觸犯數罪名，為想像競合犯，應從較重之槍砲彈藥刀
    械管制條例第七條第四項之無故持有手槍罪處斷。又被告與庚○○、綽號「阿草
    」者，以一行為剝奪戊○○、乙○○、己○○等人之行動自由，為同種類想像競
    合犯。被告所犯無故持有手槍罪與妨害自由罪間，有方法結果之牽連關係，應從
    一重之無故持有手槍罪處。
四、原審以被告罪証明確，依法予以論科固非無見，惟查被告當時確曾取出其腰間所
    插之前開手槍及子彈指向戊○○，涉有槍砲彈藥刀械管制條例第七條第四項之無
    故持有手槍罪及同條例第十二條第四項之無故持有子彈罪，原審認被告該部分犯
    行係無法証明，而為被告不另為無罪之諭知，尚有違誤。本件檢察官上訴意旨執
    此指摘原判決失當，為有理由，自應由甲○將原判決予以撤銷改判，爰審酌被告
    擁槍、彈自重，並持行使，危害社會治安甚鉅，助長槍枝之泛濫，復持刀行兇，
    並妨害被害人行動自由長達三、四小時之久，經通緝到案後，復一再否認持有槍
    、彈，犯罪後態度不佳等一切情狀，量處其有期徒刑五年六月，併科罰金新台幣
    十萬元，並諭知以新台幣九百元及銀元三百元為易科罰金之折算標準。至槍砲彈
    藥刀械管制條例第十九條有關被告涉犯前開違反槍砲彈藥刀械管制條例第七條第
    四項之罪，經判處有期徒刑者，應於刑之執行完畢或赦免後，令入勞動場所，強
    制工作之規定，於被告行為後，業經立法院修正廢止，於九十年十一月十四日經
    總統公布，同年月十六日生效，有關令人勞動場所強制工作之規定既經廢止，甲○自無庸再為被告令入勞動場所強制工作之諭知，併此敘明。
五、扣案之美製制式轉輪手槍（槍枝號碼：ＡＴ○三四八六七號）、西班牙製制式九
    ○手槍（槍枝號碼：０一五八二─九六號）各乙把、制式０．二二口徑轉輪手槍
    子彈陸顆，係被告所有、彈，為違禁物，均依法宣告沒收。另扣案之制式０．二
    二口徑轉輪手槍子彈三顆及制式九ＭＭ口徑子彈二顆，均於內政部警政署刑事警
    察局鑑定試射時擊發，已非子彈，爰不為沒收之諭知。
六、據上論斷，應依刑事訴訟法第三百六十九條第一項前段、第三百六十四條、第二
    百九十九條第一項前段，槍砲彈藥刀械管制條例第七條第四項、第十二條第四項
    、刑法第二條第一項前段、第十一條前段、第二十八條、第三百零二條第一項、
    第五十五條、第三十八條第一項第一款、罰金罰鍰提高標準條例第一條前段，現
    行法規所定貨幣單位折算新台幣條例第二條，判決如主文。
本案經檢察官張文政到庭執行職務
中    華    民    國      九十      年      十二       月       七      日
                            臺灣高等法院刑事第十六庭
                                審判長法  官  黃  鴻  昌
                                      法  官  施  俊  堯
                                      法  官  蔡  彩  貞
右正本證明與原本無異。
如不服本判決應於收受送達後十日內向甲○提出上訴書狀，其未敘述上訴之理由者並
得於提起上訴後十日內向甲○補提理由書（均須按他造當事人之人數附繕本）。
                                      書記官  黃  千  鶴
中   華    民    國      九十      年      十二       月     十七      日
附錄本案論罪科刑法條全文：
槍砲彈藥刀械管制條例第七條：
未經許可，製造、販賣或運輸火砲、肩射武器、機關槍、衝鋒槍、卡柄槍、自動步槍
、普通步槍、馬槍、手槍或各類砲彈、炸彈、爆裂物者，處死刑、無期徒刑或七年以
上有期徒刑；處徒刑者，併科新台幣三千萬元以下罰金。
未經許可，轉讓、出租或出借前項所列槍砲、彈藥者，處無期徒刑或五年以上有期徒
刑，併科新台幣一千萬元以下罰金。
意圖供自己或他人犯罪之用，而犯前二項之罪者，處死刑或無期徒刑；處徒刑者，併
科新台幣五千萬元以下罰金。
未經許可，持有、寄藏或意圖販賣而陳列第一項所列槍砲、彈藥者，處五年以上有期
徒刑，併科新台幣一千萬元以下罰金。
第一項至第三項之未遂犯罰之。
槍砲彈藥刀械管制條例第十二條：
未經許可，製造、販賣或運輸子彈者，處一年以上七年以下有期徒刑，併科新台幣五
百萬元以下罰金。
未經許可，轉讓、出租或出借子彈者，處六月以上五年以下有期徒刑，併科新台幣三
百萬元以下罰金。
意圖供自己或他人犯罪之用，而犯前二項之罪者，處三年以上十年以下有期徒刑，併
科新台幣七百萬元以下罰金。
未經許可，持有、寄藏或意圖販賣而陳列子彈者，處五年以下有期徒刑，併科新台幣
三百萬元以下罰金。
第一項至第三項之未遂犯罰之。
刑法第三百零二條第一項：
私行拘禁或以其他非法方法，剝奪人之行動自由者，處五年以下有期徒刑、拘役或三
百元以下罰金。


司法院資訊處製作；財團法人民間司法改革基金會備份。
